# 关于新收入准则下销售费用明细调整

提问人：691071920 时间：2022-03-25 00:09:01
请教成本，新收入准则下运输费重分类到营业成本，如果是个出口企业，以FOB形式出口，报关费及装卸费等能重分类到营业成本吗，还是说放入销售费用

回答人：chenyiwei
也需要重分类到营业成本。这些支出属于在商品控制权转移给客户之前发生的，故属于卖方为履行合同发生的必要活动，其相关支出计入营业成本。